臺灣高等法院臺中分院刑事判決　　　　　民國九十年度上易字第二五四五號
　　上　訴　人
　　即　被　告　戊○○
右上訴人因贓物案件，不服臺灣彰化地方法院中華民國九十年六月二十日第一審判決
（民國八十九年度易字第一三八六號，起訴案號：臺灣彰化地方法院檢察署民國八十
八年度偵字第一○二四五號），提起上訴，本院判決如左：
　　主      文
上訴駁回。
　　事      實
戊○○曾於民國八十三年間犯偽造文書罪被判處有期徒刑七月，於八十五年九月二十
五日執行完畢，仍不知悔改，復於八十八年一月上旬，明知未懸掛車牌（原牌照號碼
為ＱＳ－五八○○）之自用小客車一輛及魏春榮所有之駕駛執照一枚係屬贓物，仍從
不詳姓名年籍之成年人處加以收受，將自用小客車留為己用，而魏春榮之駕駛執照則
贈與丁○○（另案偵辦）。嗣於八十八年一月二十八日戊○○將該自用小客車借予丙○○使用，因車鎖卡住，於八十八年一月二十九日十二時十分許，丙○○與丁○○在
彰化縣北斗鎮○○路二六三巷口修理時，為警查獲，並扣得上開贓車及已經丁○○變
造之魏春榮駕駛執照一枚。案經臺灣彰化地方法檢察署檢察官自動檢舉偵查起訴。
　　理      由
一、訊據上訴人即被告戊○○，矢口否認有上開收受贓物之犯行，辯稱其既未將該自
    用小客車借予丙○○，也沒有將魏春榮之駕駛執照贈與魏春榮等語。然查上開事
    實，業據證人丙○○在偵訊中，原審及本院審理中，迭次證述警方查扣之原牌照
    ＱＳ－五八○○號自用小客車係向戊○○借用的，且借用時戊○○未交付鑰匙，
    僅稱用扁型鐵器即可開啟，是在田中鎮○○路借給我，他有說車子是他的，後來
    我用自己鑰匙打開，之前我有看過戊○○開過這部車，又有證人林秋娥在偵查中
    證述確為戊○○借給丙○○的，並稱：「戊○○說是朋友寄放在那裡的」，足認
    該車確係被告向不詳姓名人收受後自行使用並借給丙○○使用無誤，另證人丁○○始終供證該魏春榮之駕駛執照係戊○○所贈與，並稱：「該駕照我是向戊○○
    要的，我再換上我相片」，「當初駕照是放在桌上，我向他要的，也是八十八年
    一月中旬向他要的」，由於丁○○與被告係好朋友，又無恩怨，已經丁○○供明
    在卷，而丁○○又自承其為避免警察臨檢，才將魏春榮之照片換貼其自己之照片
    ，可認丁○○之供詞應可採信，否則，其不必自承變造之事實，是該駕照也是被
    告交付給丁○○，應可認定。參以被告在偵訊中先是辯稱不認識丙○○，亦未僱
    用丙○○，對該駕照也沒有印象，然在原審則改稱丙○○係其僱用的，第一天就
    發生不愉快，駕照是丁○○自行拿走的，前後供詞不符，其辯解即難採信。雖被
    告聲請傳訊之證人乙○○在偵查中供證；丙○○和被告係在丙○○被抓前幾個小
    時才認識，車子應該不是被告借給丙○○，丙○○在調茶局茶坊二樓曾說他車子
    是借來，但卡住等語，惟查乙○○自承其在雲林監獄中於被隔離前曾經和被告見
    面，且被告後來也供承有僱用丙○○，丁○○也證述丙○○係受僱於被告在調茶
    局茶坊幫忙的，可知乙○○之上開證詞應係與被告見面商議後的護之詞，不能
    作為被告有利之認定。
二、查獲時未懸掛牌照之自用小客車（原牌照為ＱＳ－五八○○）係謝梅桂所有，於
    八十八年一月六日四時許，在彰化市○○路二一二號前失竊，而魏春榮之駕駛執
    照係於八十八年一月三日晚上八時許，在彰化縣埔心鄉○○路魚市場前，連同牌
    照號碼Ｒ八－五一六九號自用小客車一同失竊（該失竊小客車於八十八年一月十
    四日已尋獲），已經謝梅桂、魏春榮供明在卷，又有變造之魏春榮駕駛執照扣案
    可稽，則該未懸掛牌照之小客車與魏春榮之駕駛執照係屬贓物，要無可疑。被告
    對上開小客車與駕照之來源雖堅不供出，由於缺乏直接證據足以證明係其偷竊，
    應認其係自不詳姓名之成年人處收受而來，且被害人失竊之時間均在八十八年一
    月上旬，而被告借小客車給丙○○之時間是在八十八年一月二十八日，交付予丁○○駕照之時間係在八十八年一月中旬，已經丙○○、丁○○二人供明在卷，且
    丙○○供稱其向被告借車前已見過被告使用該車，是本院認被告係於八十八年一
    月上旬從不詳姓名人收受上開小客車與駕照。由於被告從不詳姓名人處收受該小
    客車後不僅自行使用，還借予丙○○使用又將駕照贈與丁○○，可知其從不詳姓
    名人取得該小客車及駕照，目的並非寄藏，因寄藏係指受寄藏匿，即被告係公然
    在使用或送給他人。是其取得之目的應係收受，而非寄藏，檢察官以寄藏贓物罪
    起訴，本院認其基本事實同一，自得變更起訴法條。
三、核被告所為，係犯刑法第三百四十九條第一項之收受贓物罪，被告曾於八十三年
    間犯偽造文書罪被判處有期徒刑七月，於八十五年九月二十五日執行完畢，有刑
    案查註紀錄表之記載足憑，五年內再犯本罪，係為累犯，依法加重其刑，原審以
    被告罪證明確，於變更檢察官起訴法條後，審酌其犯罪之動機、目的、手段、所
    生危害及犯後態度等一切情狀，而適用上開法條及刑法第四十一條第一項，罰金
    罰鍰提高標準條例第一條前段、第二條，對之科處有期徒刑六月，並諭知易科罰
    金之折算標準，認事用法，均無不合，被告上訴意旨單純否認有收受贓物之犯行
    ，並未能舉出任何有利之證據，其上訴為無理由，應予駁回。又被告經合法傳喚
    無正當理由不到，不待其陳述，逕行判決，併予明。
四、據上論斷，應依刑事訴訟法第三百六十八條、第三百七十一條，判決如主文。
本案經檢察官甲○○到庭執行職務。
中      華      民      國　  九十一     年      三       月     五     日
                                  臺灣高等法院臺中分院刑事第八庭
                                  　　　審判長法  官  羅  得  村
                                  　　　　　　法  官  劉  榮  服
                                  　　　　　　法　官  陳  毓  秀
右正本證明與原本無異。
不得上訴。
                                              書記官　林　水　濱
中      華      民      國　  九十一     年      三       月     五     日
                                                              　　　　　Ｆ
